【裁判字號】    90,台上,3100
【裁判日期】    900524
【裁判案由】    背信
【裁判全文】
最高法院刑事判決                                九十年度台上字第三一○○號
    上  訴  人  甲○○
右上訴人因背信案件，不服台灣高等法院台中分院中華民國八十八年三月九日第二審
更審判決（八十七年度上更(一)字第一九八號，起訴案號：台灣南投地方法院檢察署八
十三年度偵字第一七號），提起上訴，本院判決如左：
    主  文
上訴駁回。
    理  由
按刑事訴訟法第三百七十七條規定：上訴於第三審法院，非以判決違背法令為理由，
不得為之。是提起第三審上訴，應以原判決違背法令為理由，係屬法定要件。且必須
依據卷內資料為具體之指摘，並足據以辨認原判決已具備違背法令之形式，始屬相當
。本件原判決撤銷第一審科刑判決，改判論處上訴人甲○○為他人處理事務，意圖為
自己不法之利益，而為違背其任務之行為，致生損害於本人之利益罪刑，已明所憑
證據及認定理由。對於上訴人矢口否認有背信犯行之所辯，何以係卸責之詞，不足採
信，亦已依據卷內證據資料，詳加指駁、說明。從形式上觀察，原判決並無違背法令
之情形存在。上訴意旨略稱：告訴人徐秋順所有坐落南投縣埔里鎮○○段第五二九號
土地與第五二七號公有畸零地，僅對角相交，無相鄰關係；而第五三○號土地與第五
二七號公有畸零地，亦無相鄰關係，均無台灣省公有畸零地合併使用證明書核發基準
要點二之適用，告訴人縱然向南投縣政府提出合併使用之申請，該縣政府依規定仍不
得核發合併使用證明，有該縣政府民國八十四年四月二十七日八四投府建管字第六○
四一九號函可資為憑，告訴人請求合併使用公有畸零地於法既有未合，上訴人當不可
能答應替其辦理申請合併使用事宜，告訴人之指訴不實，原判決於法自有違誤云云。
稽之卷附之南投縣政府上開函，固明告訴人徐秋順所有之第五三○號土地與第五二
七號公有畸零地，非相鄰之土地，不能核給畸零地合併使用證明，但非說明徐秋順所
有之第五二九號土地不能與第五二七號公有畸零地合併使用。又徐秋順所有上開坐落
第五二九、五三○、五三三、五三四、五三七、五三九、五四一號土地，係連成一氣
，而第五二九號及八十一年八月間取得之第五四○號土地，直接與第五二七號公有畸
零地相毗鄰，有地籍圖謄本在卷可參。徐秋順既於八十年八月間委託上訴人申辦當時
尚屬公有畸零地之第五四○號土地合併使用事宜，不可能未就第五二七號土地亦一併
委託上訴人辦理之理。原判決已於理由內詳加說明。上訴意旨置原判決理由已詳加說
明之事項於不顧，徒以自己之說詞，指摘其於法有違。至其餘所指均係單純之事實爭
執，泛指原判決有認定事實不依證據及違背論理、經驗法則之違法，殊非適法之第三
審上訴理由，應認其上訴為違背法律上之程式，予以駁回。又本件雖屬刑事訴訟法第
三百七十六條第五款所列之案件，惟於修正刑事訴訟法施行前，原得上訴於第三審法
院，且已繫屬於法院，依刑事訴訟法施行法第五條第一項規定，仍應依施行前之法定
程序終結之，附此明。
據上論結，應依刑事訴訟法第三百九十五條前段，判決如主文。
中      華      民      國     九十     年      五      月    二十四    日
                              最高法院刑事第三庭
                                  審判長法官  陳  錫  奎
                                        法官  洪  清  江
                                        法官  李  伯  道
                                        法官  呂  丹  玉
                                        法官  邵  燕  玲
      右正本證明與原本無異
                                              書  記  官
中      華      民      國     九十     年      六      月      一      日


司法院資訊處製作；財團法人民間司法改革基金會備份。
